【裁判字號】    99,上訴,906
【裁判日期】    990422
【裁判案由】    毒品危害防制條例
【裁判全文】
臺灣高等法院刑事判決                 99年度上訴字第906號
上  訴  人
即  被  告  甲○○
上列上訴人因毒品危害防制條例案件，不服臺灣板橋地方法院98
年度訴字第3219號，中華民國98年12月28日第一審判決（起訴案
號：臺灣板橋地方法院檢察署98年度毒偵字第5190號），提起上
訴，本院判決如下：
    主  文
上訴駁回。
    事實及理由
一、本案經本院審理結果，認第一審以上訴人即被告甲○○犯毒
    品危害防制條例第10條第1項、第2項之施用第一級及第二級
    毒品罪，構成累犯，分別判處有期徒刑8月、4月，定應執行
    有期徒刑10月，及諭知扣案毒品、物品之沒收銷燬、沒收，
    認事用法及量刑均無不當，應予維持，並引用第一審判決書
    記載之事實、證據及理由（如附件）。
二、被告上訴意旨略以：於98年7月14日晚上8時許，於台北縣中
    和市○○街127號為警臨查時，係被告主動交出扣案毒品，
    並且自承施用毒品，故應符合刑法第62條之規定，請從輕量
    刑等語。
三、就上訴意旨補充判決裡由如下：
（一）訊據上訴人即被告坦承施用第一級毒品及第二級毒品犯行
      ，上訴意旨辯稱：本件應適用自首之規定，並請求從輕量
      刑云云。
（二）按刑法第62條自首減刑之規定，係以對於未發覺之罪，自
      首而受裁判者為要件。而所謂發覺，並非以有偵查犯罪職
      權之機關或人員確知其人犯罪無誤為必要，祇須對其發生
      嫌疑時，自得謂為已發覺。又按自首以對於未發覺之罪投
      案而受裁判為要件，如案已發覺，則被告縱有陳述自己犯
      罪之事實，亦祇可謂為自白，不能認為自首（最高法院84
      年度台上字第5553號、85年度台上字第2982號裁判要旨參
      照）。
  １、被告於98年7月14日為警查獲時，為警詢問時，僅承認有
      施用第一級毒品海洛因之犯行，並未言及有施用第二級毒
      品安非他命之犯行，有被告警詢筆錄可稽（見偵查卷第11
      頁），是就被告所犯施用第二級毒品犯行部分，即無刑法
      第62條自首之適用甚明。
  ２、次查，本院傳喚本件承辦警員王宗勇到庭證稱：本案查獲
      有情報，我們已經鎖定被告；線報指出犯嫌姓名、住所、
      交通工具，我們查戶役政資料屬實，我們就到中和中興街
      埋伏，等了一個多小時，被告才回來，被告很緊張，自願
      接受搜索；有查被告前科資料，被告也有毒品前科；線報
      有提到吸食毒品等語（見本院卷第34、35頁），依證人上
      開證述，查獲警員於盤查前已有線報，始至被告住處埋伏
      ，足認查獲警員依線報及被告有毒品前科之情事，對被告
      涉犯施用毒品犯行已發生合理懷疑，而對被告盤查，並經
      被告同意搜索而查獲本案，則被告施用毒品已為查獲警員
      發覺，被告於查獲後縱有陳述自己犯罪之事實，亦祇可謂
      為自白，不能認為自首。
（三）又按量刑之輕重，乃實體法上賦予法院得為自由裁量之事
      項，倘已斟酌刑法第57條各款所列情狀，而未逾越法定刑
      度，或濫用其權限，即不能任意指為違法。經查，被告已
      坦承上開施用毒品犯行，且被告前已有施毒品前科，又於
      前案有期徒刑執行完畢後5年內，仍再犯本件施用第一級
      毒品、第二級毒品等犯行，原審判處有期徒刑8月、有期
      徒刑4月，應執行有期徒刑10月，難謂過重。
（四）綜上所述，被告上訴意旨辯稱本件適用自首之規定，並稱
      原審量刑過重，為無理由，應予駁回。
據上論結，應依刑事訴訟法第373條、第368條，判決如主文。
本案經檢察官林炳雄到庭執行職務。
中    華    民    國    99    年    4     月    22    日
                  刑事第六庭審判長法  官  林明俊
                                  法  官  何信慶
                                  法  官  吳淑惠
以上正本證明與原本無異。
施用第一級毒品部分如不服本判決，應於收受送達後10日內向本
院提出上訴書狀，其未敘述上訴之理由者並得於提起上訴後10
日內向本院補提理由書（均須按他造當事人之人數附繕本）「切
勿逕送上級法院」。
施用第二級毒品部分不得上訴。
                                  書記官   陳雅加
中    華    民    國    99    年    4     月    28    日

司法院資訊處製作；財團法人民間司法改革基金會備份。
